臺灣花蓮地方法院交通事件裁定　　　　 100年度交聲字第84號
原處分機關　交通部公路總局臺北區監理所花蓮監理站
異　議　人
即受處分人　黃振文
上列異議人即受處分人因違反道路交通管理處罰條例案件，對於
交通部公路總局臺北區監理所花蓮監理站100年2月23日所為之裁
決處分（處分案號：花監違字第裁44-P00000000號）聲明異議，
本院裁定如下：
    主  文
異議駁回。
    理  由
一、原處分意旨略以：異議人即受處分人黃振文於民國100年1月
    13日下午5時10分許，酒後騎乘車牌號碼528-JBW號重型機車
    ，行經花蓮縣吉安鄉○○路 ○段51巷內，為警盤查，拒絕接
    受酒精濃度測試之檢定，經警製單舉發。原處分機關認異議
    人違規事實明確，依道路交通管理處罰條例第35條第 4項、
    第67條規定，裁處異議人罰鍰新臺幣（下同）60,000元，並
    吊銷駕駛執照，3年內禁考。
二、異議意旨略以：異議人於上開時間，騎乘上開重型機車，在
    花蓮縣吉安鄉○○路 ○段與員警所駕駛之警車會車後，因身
    體不適即彎入同鄉○○路 ○段51巷內休息，並拿出車內之補
    力康飲用，員警才尾隨而至，其並未於騎乘機車前飲酒，而
    員警無故要求其進行酒測，實為擾民之舉，又其並未在舉發
    單上簽名，舉發程序有違程序正義，為此聲明異議云云。
三、按汽車駕駛人拒絕接受酒精濃度測試之檢定者，處60,000元
    罰鍰，並當場移置保管該汽車及吊銷該駕駛執照；汽車駕駛
    人，曾依第35條第4項前段規定吊銷駕駛執照者，3年內不得
    考領駕駛執照；汽車駕駛人，因違反本條例及道路交通安全
    規則之規定，受吊銷駕駛執照處分時，吊銷其持有各級車類
    之駕駛執照；汽車駕駛人不服指揮稽查而逃逸，當場不能製
    單舉發者，得逕行舉發，道路交通管理處罰條例第35條第 4
    項前段、第67條第2項前段、第68條、第7條之2第1項第 4款
    前段分別定有明文。經查：
（一）本件異議人於上開時間騎乘車牌號碼 528-JBW號重型機車
      ，行經花蓮縣吉安鄉○○路 ○段51巷內，為警盤查，拒絕
      接受酒精濃度測試之檢定，經警製單舉發等情，為異議人
      所自承，並有花蓮縣警察局違反道路交通管理事件通知單
      影本1份在卷可稽，堪信為真實。
（二）本件舉發員警陳孝良於上開時間與同事一同駕駛巡邏車，
      沿省道臺九丙線，往鯉魚潭方向行駛，在省道臺九丙線約
      10公里處時，和異議人會車，會車時見異議人臉色紅潤，
      懷疑異議人酒後駕車，於是調頭追趕異議人，異議人隨即
      彎進吉安路6段511巷內，其等到達時，異議人已經停車，
      異議人從停下來到其等對異議人盤查之時間不到 1分鐘，
      這段時間內其等與異議人相距約70至80公尺，其等均看得
      到異議人，異議人在停車後就在撥打行動電話，並沒有拿
      酒出來喝，其下車後，要求異議人出示證件，異議人並沒
      有拿證件，只陳述年籍資料，其以無線電查詢異議人之車
      籍、年籍資料相符，異議人當時臉色紅潤，身上散發酒味
      ，確定異議人有喝酒，於是其向異議人說請配合酒測及不
      配合酒測之法律效果，但異議人一直不願意配合，只說車
      子不是我騎的，我有權利不配合云云，後來異議人自行離
      開現場，所以無法讓異議人在舉發單上簽名等情，業據證
      人陳孝良於本院調查時結證在卷，核與員警蒐證光碟之內
      容相符，堪信為真實。且上開機車之前置物箱內僅有礦泉
      水 1瓶，未發現有補力康等酒精飲料乙情，有現場機車照
      片 1張在卷足參，異議人辯稱：係停車後才飲用補力康云
      云，顯係事後卸責之詞，不足為採。況縱異議人係停車後
      才飲用酒精飲料，亦僅得於原處分機關裁處駕駛汽車經測
      試檢定酒精濃度超過規定標準之處分後，向法院聲明異議
      尋求救濟，尚不得以此為由拒絕接受酒精濃度測試之檢定
      。又異議人不願配合酒測，復自行離開現場，致員警無法
      當場製單舉發，本件既合於上開道路交通管理處罰條例第
      7 條之2第1項第 4款前段逕行舉發之要件，員警舉發之程
      序並無不合，附予敘明。
四、綜上所述，異議人既有於上揭時、地，騎乘上開車輛，拒絕
    接受酒精濃度測試檢定之違規行為，原處分機關依道路交通
    管理處罰條例第35條第4項前段、第67條第2項前段、第68條
    裁處異議人罰鍰 60,000元，並吊銷駕駛執照，3年內禁考等
    處分，於法即無違誤。異議人上開辯解，尚不足採。本件異
    議為無理由，應予駁回。
據上論斷，應依道路交通事件處理辦法第18條，裁定如主文。
中    華    民    國   100    年    6     月    7     日
                  交通法庭      法  官  湯國杰
上列正本證明與原本無異。
如對本裁定不服，應於送達後5日內，向本院提出抗告狀（應抄
附繕本）。
中    華    民    國   100    年    6     月    9     日
                                書記官